臺灣高雄地方法院刑事判決　　　　　　　　　　　　九十三年度訴字第二八二二號
　　公　訴　人　臺灣高雄地方法院檢察署檢察官
　　被　　　告　乙○○　男　五.
右列被告因違反毒品危害防制條例案件，經檢察官提起公訴（九十三年度毒偵字第四
七五○號），嗣因被告就被訴事實為有罪之陳述，本院並聽取當事人之意見後，改依
簡式審判程序進行，判決如左：
    主  文
乙○○連續施用第一級毒品，累犯，處有期徒刑壹年，扣案殘留第一級毒品海洛因之
注射針筒陸支、塑膠袋壹個均沒收銷燬之。
    事  實
一、乙○○前曾有多次肅清煙毒條例前科，其中於八十一年間因違反肅清煙毒條例案
    件，經本院先後判處有期徒刑三年十月確定，於八十一年一月二十二日入監執行
    ，八十三年二月三日假釋出獄，假釋期間，又於八十四年間因肅清煙毒條例案件
    ，經本院判處有期徒刑四年，並經撤銷假釋執行殘刑二年十月又二十九日，嗣二
    案接續執行，於八十八年四月三日假釋出獄，後又因撤銷假釋，執行殘刑三年一
    月八日，於九十二年六月十日縮短刑期執行完畢（構成累犯）。另於八十八年間
    因施用毒品案件，經本院以八十八年度毒聲字第八八七七號裁定送觀察勒戒後，
    認有繼續施用毒品之傾向，再經本院以八十八年度毒聲字第九五七二號裁定入戒
    治處所施以強制戒治，於八十九年五月十八日停止戒治付保護管束釋放，於九十
    年一月四日期滿，由檢察官於九十年一月三十一日，以九十年度戒毒偵字第八四
    為不起訴處分確定。詎仍不知悔改，復基於概括之犯意，於九十三年八月十九日
    晚上七時許起至同年月二十日九時許止，連續在高雄縣鳳山市○○街六十九號住
　　處，以注射針筒注射海洛因之方式施用第一級毒品海洛因三次，嗣於九十三年八
    月二十日十一時許，為警持本院核發之搜索票查獲，並於其住處客廳查獲已使用
    過殘留海洛因之注射針筒三支，二樓房間查獲已使用過殘留海洛因注射針筒三支
    ，及海洛因殘渣袋一個。
二、案經高雄縣政府警察局鳳山分局報告台灣高雄地方法院檢察署檢察官偵查起訴。
    理  由
壹、程序方面：
    按本件被告乙○○所犯係死刑、無期徒刑、最輕本刑為三年以上有期徒刑以外之
    罪，其於準備程序就前揭被訴事實為有罪之陳述，經受命法官告知簡式審判程序
    之旨，並聽取其與公訴人之意見後，本院認無不得或不宜改依簡式審判程序進行
    之處，爰依刑事訴訟法第二百七十三條之一第一項、第二百八十四條之一，裁定
    本件由受命法官獨任進行簡式審判程序，合先敘明。
貳、實體方面：
  一、訊據被告乙○○對於右揭犯罪事實坦承不諱，本院復審酌：
    (一)查被告前於八十八年間因施用毒品案件，經本院以八十八年度毒聲字第八八七
      七號裁定送觀察勒戒後，認有繼續施用毒品之傾向，再經本院以八十八年度毒
      聲字第九五七二號裁定入戒治處所施以強制戒治，於八十九年五月十八日停止
      戒治執行完畢釋放，於九十年一月四日保護管束期滿，由檢察官於九十年一月
      三十一日，以九十年度戒毒偵字第八四為不起訴處分確定之事實，有本院被告
      院內索引卡紀錄表、臺灣高等法院被告全國前案紀錄表及臺灣高雄地方法院檢
      察署刑案資料查註紀錄表各一份在卷可按。
    (二)次查，將被告查獲時所採集之尿液送驗結果，確呈嗎啡陽性反應，此有高雄縣
      政府警察局鳳山分局察獲毒品嫌犯尿液流程管制清冊、高雄縣政府衛生局煙毒
      尿液檢驗成績書各一份在卷可稽。此外復有扣案之注射針筒六支、塑膠袋一個
      、察獲現場照片六張、搜索扣押筆錄及扣押物目錄表各一紙在卷可稽。而扣案
      之注射針筒六支、塑膠袋一個，經本院送驗結果，均呈現海洛因陽性反應，此
      有高雄醫學大學附設中和紀念醫院九十三年十一月三十日編號0000－00
      0號、0000－000號檢驗報告各一份附卷足佐，可知上開扣案物品均殘
      留有第一級毒品海洛因，益見被告確有施用第一級毒品海洛因無訛。
    (三)又查，海洛因施用入人體後水解還原成嗎啡，再循嗎啡之代謝方式排出體外，
      業據行政院衛生署藥物食品檢驗局七十三藥檢壹字第○三○二二一號函說明綦
      詳，且依醫學臨床實驗及根據英國藥學會出版Isolation and　Indentificati
      onof Drugs乙書第二九三頁載明：海洛因經注射入人體後，在體內迅速水解成
      6Monoacety Imorphine，再緩緩繼續水解成嗎啡，然後再循嗎啡之代謝方式排
      出，同書第四三一至四三二頁並載有：嗎啡經注射入人體後，約百分之五十以
      上於八小時內自尿中排出，至二十四小時排出約百分之九十，但四十八小時後
      仍有微量可檢出等語。準此而論，被告之尿液經檢驗結果，既係呈嗎啡陽性反
      應，顯見被告應有在前揭犯罪時間施用第一級毒品海洛因之行為甚明。本件事
      證明確，被告犯行應堪認定。
  二、查，海洛因屬於毒品危害防制條例第二條第二項第一款所規定之第一級毒品，
      不得非法施用、持有。核被告所為，係犯毒品危害防制條例第十條第一項施用
      第一級毒品罪。被告持有毒品後進而施用，其持有毒品之低度行為，應為施用
      毒品之高度行為所吸收，不另論罪。被告先後三次施用第一級毒品之犯行，時
      間緊接，所犯構成要件相同，顯係基於概括犯意為之，為連續犯，依刑法第五
      十六條規定，以一罪論，並加重其刑。被告前曾有多次肅清煙毒條例前科，其
　　　中於八十一年間因違反肅清煙毒條例案件，經本院先後判處有期徒刑三年十月
　　　確定，於八十一年一月二十二日入監執行，八十三年二月三日假釋出獄，假釋
　　　期間，又於八十四年間因肅清煙毒條例案件，經本院判處有期徒刑四年，並經
  　　撤銷假釋執行殘刑二年十月又二十九日，嗣二案接續執行，於八十八年四月三
  　　日假釋出獄，後又因撤銷假釋，執行殘刑三年一月八日，於九十二年六月十日
    　縮短刑期執行完畢之事實，有本院被告院內索引卡紀錄表、臺灣高等法院被告
      全國前案紀錄表及臺灣高雄地方法院檢察署刑案資料查註紀錄表各一份在卷可
      按。其受有期徒刑執行完畢，於五年內再犯本件有期徒刑以上之罪，為累犯，
      應依刑法第四十七條規定應予加重其刑，其有二種以上加重事由，並依刑法第
      七十條規定遞加之。本院審酌被告施用毒品，足以戕害其身心，滋生其他犯罪
　  ，惡化治安，損及公益，且被告前曾有毒品前科，經觀察、勒戒及強制戒治執行
　    完畢，竟再為本件施用毒品犯行，顯見其不思悔改，自制力亦顯不佳；惟考量
      其施用毒品行為本質上係屬自戕行為，反社會性之程度應屬較低，及被告於犯
      後坦承犯行，態度良好等一切情狀，酌情量處如主文所示之刑，以資懲儆。又
      扣案注射針筒六支、塑膠袋一個，均殘留有第一級毒品海洛因，衡情已難剝離
      ，自應整體視之為第一級毒品海洛因，爰依毒品危害防制條例第十八條第一項
      前段規定，併予宣告沒收銷燬之。
據上論斷，應依刑事訴訟法第二百七十三條之一第一項、第二百八十四條之一、第二
百九十九條第一項前段，毒品危害防制條例第十條第一項、第十八條第一項前段，刑
法第十一條、第五十六條、第四十七條，判決如主文。
本案經檢察官甲○○到庭執行職務。
中　　　華　　　民　　　國　　九十三　　年　　 十二 　　月　　 三十 　　日
                                  臺灣高雄地方法院刑事庭
                                        法　　　官  陳志銘
右為正本，係照原本作成，證明與原本無異。
如不服本判決，應於送達後十日內，向本院提出上訴狀。
                                        法院書記官  顏宗貝
中　　　華　　　民　　　國　　九十三　　年　　 十二 　　月　　 三十 　　日
附錄本判決論罪之法條：
毒品危害防制條例第十條
施用第一級毒品者，處六月以上五年以下有期徒刑。
施用第二級毒品者，處三年以下有期徒刑。
